【裁判字號】    99,上訴,131
【裁判日期】    990120
【裁判案由】    違反毒品危害防制條例
【裁判全文】
臺灣高等法院高雄分院刑事判決         99年度上訴字第131號
上  訴  人
即  被  告  甲○○
上列上訴人因違反毒品危害防制條例案件，不服臺灣高雄地方法
院98年度訴字第188 號中華民國98年11月30日第一審判決（起訴
案號：臺灣高雄地方法院檢察署97年度偵字第29773 號，98年度
偵字第2619、7719號），提起上訴，本院判決如下：
     主  文
上訴駁回。
     理  由
一、按不服地方法院之第一審判決而上訴者，應向管轄第二審之
    高等法院為之。上訴書狀應敘述具體理由。第二審法院認為
    上訴書狀未敘述理由，應以判決駁回之，刑事訴訟法第361
    條第1 項、第2 項、第367 條前段定有明文。
二、本件上訴人即被告經原審論以製造第四級毒品罪，判處有期
    徒刑1 年8 月後，於民國98年12月16日具狀提起上訴，上訴
    理由略以：被告於偵查中已供出本案是「黃宏九」叫我幫他
    製造第四級毒品，製毒原料是「黃宏九」向高雄長庚醫院林
    姓藥師購買，他已到大陸等情，且有「黃宏九」與被告通聯
    之通信監察譯文可資佐證，被告已供出毒品來源，原判決未
    依毒品危害防制條例第17條第1 項規定減輕其刑，適用法則
    不當云云。
三、經查：被告於偵查中雖曾為前開供述，惟被告未供出「黃宏
    九」及林姓藥師之真實姓名、年籍，故臺灣高雄地方法院檢
    察署檢察官尚無任何查獲及偵查作為，又經臺灣高雄地方法
    院檢察署檢察官傳訊相關之人到案對質後，被告供述即反覆
    不一，與其前開供述差異甚大，此有臺灣高雄地方法院檢察
    署98年6 月1 日雄檢惟水97偵29773 字第51365 號函及98年
    8 月21日雄檢惠水97偵字第29773 字第59769 號函暨其附件
    在卷可徵，足認本案並未因被告上開供述而查獲其他正犯或
    共犯，被告無依毒品危害防制條例第17條第1 項規定減輕其
    刑之餘地等情，已經原判決論述甚詳。被告係就原判決業已
    判斷之事項再事爭執，而非依據卷內訴訟資料提出新證據或
    指摘、表明原判決有何足以影響判決本旨之不當或違法，而
    構成應予撤銷之具體事由，與刑事訴訟法第361 條第2 項所
    稱「具體理由」尚非相當。按之上開規定，被告之上訴顯屬
    違背法律上之程式，應由本院依同法第367 條前段、第372
    條規定，不經言詞辯論逕行判決如主文。
中    華    民    國    99    年    1     月    20    日
                  刑事第九庭    審判長法  官   莊秋桃
                                      法  官   田平安
                                      法  官   范惠瑩
以上正本證明與原本無異。
如不服本判決應於收受本判決後10日內向本院提出上訴書狀，其
未敘述上訴理由者，並得於提起上訴後10日內向本院補提理由書
狀（均須按他造當事人之人數附繕本）「切勿逕送上級法院」。
中    華    民    國    99    年    1     月    20    日
                                      書記官   戴育婷

司法院資訊處製作；財團法人民間司法改革基金會備份。
